【裁判字號】    98,訴,3722
【裁判日期】    981130
【裁判案由】    毒品危害防制條例
【裁判全文】
臺灣板橋地方法院刑事判決              98年度訴字第3722號
公  訴  人  臺灣板橋地方法院檢察署檢察官
被      告  甲○○
                   （另案於臺灣臺北監獄臺北分監執行中)
上列被告因違反毒品危害防制條例案件，經檢察官提起公訴（98
年度毒偵字第4307 號），本院判決如下：
    主  文
甲○○施用第一級毒品，累犯，處有期徒刑壹年。
扣案之注射針筒壹支沒收。
    事  實
一、甲○○曾於民國九十年間因施用毒品案件，經本院以九十年
    度毒聲字第三九九一號裁定送觀察、勒戒後，認無繼續施用
    毒品之傾向，而於九十年十一月二十三日執行完畢釋放，並
    由臺灣板橋地方法院檢察署檢察官於九十年十一月二十三日
    以九十年度毒偵字第三二八七號為不起訴處分確定。又於九
    十年間因侵占案件，經臺灣桃園地方法院以九十年度易字第
    一九二０號判決判處有期徒刑八月，緩刑四年確定（下稱甲
    案）；惟於緩刑期內犯搶奪罪，經同院以九十四年度訴字第
    一九五九號判決判處有期徒刑一年六月確定（下稱乙案），
    並經同院以九十四年度撤緩字第一０七號裁定撤銷上開緩刑
    宣告；又因詐欺案件，經同院以九十四年度桃簡字第一九五
    九號判決判處有期徒刑六月確定（下稱丙案）；復因施用毒
    品案件，經同院以九十五年度桃簡字第九九七號判決判處有
    期徒刑三月確定（下稱丁案）；上開甲案之罪刑嗣經同院以
    九十七年度聲減字第六四六號裁定視為減刑後處有期徒刑四
    月確定；上開乙、丙、丁案之罪刑嗣經同院以九十八年度聲
    減字第五八號裁定就乙案減其宣告二分之一，而與丙、丁案
    二罪刑於減刑後均視為減其宣告刑二分之一，定應執行有期
    徒刑一年確定，並與上開甲案接續執行，於九十六年六月十
    二日縮短刑期假釋出監，於九十七年一月十七日縮刑期滿，
    未經撤銷假釋，以執行完畢論。又於九十六年間因施用毒品
    案件，經臺灣桃園地方法院以九十六年度桃簡字第三一三六
    號判決判處有期徒刑五月確定，於九十七年十一月十六日縮
    刑期滿執行完畢；復於九十八年六月八日零時三十五分許警
    方採尿前二十六小時及九十六小時內之某時，在不詳處所，
    分別施用第一級毒品海洛因及第二級毒品甲基安非他命（該
    次施用第一級毒品及第二級毒品犯行，經本院於九十八年九
    月四日以九十八年訴字第二七五一號判決判處有期徒刑七月
    、三月，應執行有期徒刑八月，於同年九月二十一日確定）
    ，嗣為警於九十八年六月七日二十時四十五分許，在臺北縣
    中和市○○街150 之3 號5 樓加蓋處查獲，經警移送臺灣板
    橋地方法院檢察署，由檢察官訊問諭知交保後，詎猶不知悔
    改，於九十八年六月十一日二十時三十分許為警採尿時回溯
    二十六小時內之某時（應排除同年月十一日十七時三十分許
    至同日二十時三十分許警方查獲後之時間），在不詳地點，
    以不詳方式施用第一級毒品海洛因，嗣於九十八年六月十一
    日十七時三十分許，在臺北縣三重市○○街405 號為警查獲
    ，並當場扣得其所有供施用海洛因所用之注射針筒一支。
二、案經臺北縣政府警察局蘆洲分局報請臺灣板橋地方法院檢察
    署檢察官偵查起訴。
    理  由
一、訊據被告甲○○固承認於上開時地為警查獲，並當場扣得其
    所有供施用海洛因所用之注射針筒一支之事實，惟矢口否認
    有何施用第一級毒品海洛因犯行，辯稱伊於九十八年六月八
    日經檢察官諭知交保後，就未再施用毒品云云。經查：
    (一)、被告於九十八年六月十一日二十時三十分許為警所採集
        之尿液，經送臺灣檢驗科技股份有限公司，以酵素免疫
        分析法初步檢驗後，再以氣相層析質譜儀法確認之檢驗
        ，結果該檢體呈嗎啡類及甲基安非他命類均陽性反應（
        施用甲基安非他命部分，檢察官另案偵辦）之事實，有
        臺灣檢驗科技股份有限公司九十八年六月二十五日濫用
        藥物檢驗報告一份（尿液檢體編號I0000000號）在卷可
        參（見98年度毒偵字第4307號偵查卷第36、28頁）。而
        被告前於九十八年六月七日二十時四十五分許，在臺北
        縣中和市○○街150 之3 號5 樓加蓋處，為警查獲後，
        經警於同年月八日零時三十五分許所採集之尿液，經送
        臺灣檢驗科技股份有限公司，以酵素免疫分析法初步檢
        驗後，再以氣相層析質譜儀法確認之檢驗，結果該檢體
        確呈嗎啡類及甲基安非他命類均陽性反應之事實，業經
        本院以九十八年度訴字第二七五一號判決就施用第一級
        毒品部分判處有期徒刑七月，施用第二級毒品部分判處
        有期徒刑三月，應執行有期徒刑八月確定，此經本院調
        取上開刑事案卷核閱屬實。又上開警方二次送驗之尿液
        均為被告親自排放、封緘之事實，亦據被告於警詢中供
        承不諱，且二次檢驗結果均係以氣相層析質譜儀法進行
        確認，已足排除偽陽性反應之可能，堪以認定。
    (二)、又海洛因經注射或吸入人體後，約百分之八十於二十四
        小時內自尿中排出，一般而言，尿液中能否驗出嗎啡陽
        性反應與其投與量、投與途徑、採尿時間、個人體質及
        檢測方法之靈敏度有關，國外曾有文獻報導注射六毫克
        之海洛因鹽酸鹽，其代謝物嗎啡之平均可檢出時限約為
        二十六小時，業經行政院衛生署藥物食品檢驗局於八十
        一年九月八日以藥檢壹字第八一一四八八五號函述綦詳
        。查被告本案採尿時間係九十八年六月十一日二十時三
        十分許，採尿檢驗結果呈嗎啡類陽性反應，嗎啡與可待
        因之濃度分別為4956 1ng/ml 、5759ng/ml ，有上開有
        臺灣檢驗科技股份有限公司九十八年六月二十五日濫用
        藥物檢驗報告一份在卷可參；被告前案採尿時間係九十
        八年六月八日零時三十五分許，採尿檢驗結果亦呈嗎啡
        類陽性反應，可待因未檢出、嗎啡濃度3520ng/ml ，此
        有臺灣檢驗科技股份有限公司九十八年六月二十二日濫
        用藥物檢驗報告一份附於臺灣板橋地方法院檢察署98年
        度毒偵字第4179號偵查卷可稽，兩案採尿時間已經相隔
        將近九十二小時，卻均驗得嗎啡陽性反應，且本案所檢
        出之嗎啡濃度遠高於前案之嗎啡濃度，依一般人體之代
        謝速度觀之，被告於本案所排放尿液中嗎啡代謝物，顯
        然不可能係其九十二小時前施用之海洛因所殘留，至為
        明確。足見被告在本案為警採尿前回溯二十六小時內之
        某時有施用海洛因之行為，而前案即九十八年六月八日
        零時三十五分許為警採尿前回溯二十六小時內之某時，
        另有施用海洛因之犯行，本案與前案實非同一次施用海
        洛因之行為，至為明確。
二、核被告所為，係犯毒品危害防制條例第十條第一項之施用第
    一級毒品罪。其施用前之持有第一級毒品海洛因犯行為其後
    之施用行為所吸收，不另論罪。查被告有如事實欄所載之刑
    之執行紀錄，有臺灣高等法院被告前案紀錄表在卷可稽，其
    受有期徒刑執行完畢，五年以內故意再犯本件有期徒刑以上
    之罪，為累犯，應依刑法第四十七條第一項之規定，加重其
    刑。爰審酌被告之素行、犯罪之動機、目的、手段、所生危
    害及犯罪後猶否認犯行等一切情狀，量處如主文所示之刑。
    扣案之注射針筒一支，係被告所有供為施用海洛因所用之物
    ，爰依刑法第三十八條第一項第二款之規定併予宣告沒收之
    。
據上論斷，應依刑事訴訟法第二百九十九條第一項前段，毒品危
害防制條例第十條第一項，刑法第十一條前段、第四十七條第一
項、三十八條第一項第二款，判決如主文。
本案經檢察官張世聰到庭執行職務。
中    華    民    國    98    年    11    月    30    日
                  刑事第十庭    審判長法  官  李幼妃
                                      法  官  張紹省
                                      法  官  鄭凱文
以上正本證明與原本無異
如不服本判決應於送達後10日內向本院提出上訴狀
                                      書記官  廖貞音
中    華    民    國    98    年    11    月    30    日


司法院資訊處製作；財團法人民間司法改革基金會備份。
